【裁判字號】    90,自,838
【裁判日期】    901204
【裁判案由】    詐欺
【裁判全文】
台灣台中地方法院刑事裁定                            九十年度自字第八三八號
    自  訴  人  乙○○
    被      告  甲○○
右列被告因詐欺案件，經自訴人提起自訴，本院裁定如左：
    主      文
自訴駁回。
    理      由
一、自訴意旨略以：被告於民國八十五年七月二日到自訴人住處，詐稱工廠週轉需要
    ，擬向自訴人借款十五萬元，一、二個月後即可償還，自訴人見其情詞懇切，致
    陷於錯誤，而交付被告十五萬元，並未預扣任何利息，被告當場簽發借據一紙。
    詎料被告屆期未償，經數年催討，乃於八十九年五月三十一日到另簽立面額十五
    萬元，八十九年九月三十一日之本票一紙，稱屆期一定還款。惟至今被告仍無還
    款之意，甚且拒接電話，因認被告涉有詐欺罪嫌等語。
二、按法院或受命法官於自訴案件第一次審判期日前訊問及調查結果，如認為案件有
    刑事訴訟法第二百五十二條至第二百五十四條之情形者，得以裁定駁回其自訴，
    同法第三百二十六條第三項定有明文。
三、本件自訴人認被告涉有詐欺之犯行，無非以其於八十五年七月二日到自訴人住處
    ，詐稱工廠週轉需要，擬向自訴人借款十五萬元，一、二個月後即可償還，自訴
    人見其情詞懇切，而交付被告十五萬元，並未預扣任何利息，被告當場簽發借據
    一紙。詎料被告屆期未償，經數年催討，乃於八十九年五月三十一日到另簽立面
    額十五萬元，八十九年九月三十一日之本票一紙，稱屆期一定還款。惟至今被告
    仍無還而認被告涉有詐欺為其主要論據。
四、本件訊據被告堅決否認有詐欺犯行，辯稱當時卻因週轉困難才向自訴人借錢，後
    因工廠也被變賣，現在在他人工廠上班等語，查本院訊問時法官問：「你認為被
    告當初向你借錢，有無向你詐欺？」自訴人稱：「沒有，當初可能是誤會，借錢
    時，他也說週轉困難，他才來借錢，趕三點半兌現支票才來借，目前已經和解，
    我不願意追究。」而被告亦稱：「我願意和自訴人和解，我簽發支票分別開立九
    十一年一月十五日、二月十五日、三月十五日的期日，共三張，每張各為新台幣
    五萬元，共十五萬元。帳號為：台灣銀行豐原分行○七三七一─五號，發票人：
    林淑惠，讓自訴人點收，以為給付欠款，並當庭交付自訴人收受無誤。」，被告
    既無故意要詐欺自訴人，借錢時，是因為生意失敗，也有被他人倒帳了，並賣了
    房子，還不夠才向自訴人借錢。借錢時也說經濟有困難，是自訴人當時已知被告
    財務困難，當無使詐犯行，是本件應係純粹為債權、債務關係，與詐欺罪之構成
    要件不符，本件應屬單純之民事糾葛，被告如有不依約履行債務之情事，應循民
    事訴訟之途徑解決，被告與自訴人，雙方已達成和解，被告並當庭給付第三人簽
    發之支票以為給付，並由自訴人簽收無誤，有筆錄可證，並為二造所不爭執，此
    外，復查無其他積極事證，足資證明被告有詐欺之犯行，其犯罪嫌疑均有未足，
    揆諸首揭法律規定，本件自訴應予裁定駁回。
五、據上論斷，應依刑事訴訟法第三百二十六條第三項、第二百五十二條第十款，裁
    定如主文。
中      華      民      國        九十    年      十二    月      四    日
                              臺灣臺中地方法院刑事第七庭
                                    法  官  黃  松  竹
右正本證明與原本無異。
如不服本裁定應於送達後五日內向本院提出抗告狀。
                                    書記官
中      華      民      國        九十    年      十二    月      四    日


司法院資訊處製作；財團法人民間司法改革基金會備份。
